【裁判字號】    89,訴,11
【裁判日期】    890424
【裁判案由】    違反毒品危害防制條例
【裁判全文】
臺灣彰化地方法院刑事判決                            八十九年度訴字第一一號
    公  訴  人  臺灣彰化地方法院檢察署檢察官
    被      告  甲○○
右列被告因違反毒品危害防制條例案件，經檢察官提起公訴（八十八年度毒偵字第三
０四號、第一三一六號），本院判決如左：
    主  文
甲○○連續施用第壹級毒品，累犯，處有期徒刑捌月，扣案之海洛因淨重零點零伍公
克沒收銷燬、注射針筒貳支與橡皮管壹條均沒收；又施用第貳級毒品，累犯，處有期
徒刑月。應執行有期徒刑玖月，扣案之海洛因淨重零點零伍公克沒收銷燬、注射針
筒貳支與橡皮管壹條均沒收。
    事  實
一、甲○○前因妨害自由案件，經台灣台中地方法院於民國（下同）八十三年間，判
    處有期徒刑二月，緩刑二年，於八十三年十一月二十九日確定。復因緩刑前另犯
    麻醉藥品管理條例案件，於八十四年一月二十四日，經本院以八十四年度易字第
    二六號判處有期徒刑三月，於同年四月一日確定，嗣前開緩刑之宣告受撤銷，並
    由本院裁定前揭二罪應執行有期徒刑三月，於八十六年十月十三日執行完畢。詎
    不思悔改，又因施用毒品案件，先後被查獲，經同時送請觀察勒戒後，認無繼續
    施用毒品之傾向，甫於八十八年五月六日、五月七日，由台灣彰化地方法院檢察
    署檢察官，分別以八十八年度偵字第四二九九號、第四七一九號案件為不起訴處
    分確定（同一犯）。猶無悛改，復基於施用第一級毒品海洛因之概括犯意，自八
    十八年七月十五日前二日起至同年十月十六日止，在彰化縣和美鎮大嘉國小等處
    ，以橡皮管綁縛手臂，再將海洛因摻入注射針筒注射手臂方式，多次施用毒品海
    洛因。又基於施用第二級毒品安非他命之犯意，於八十八年七月十五日左右在前
    揭國小，施用第二級毒品安非他命一次。先於八十八年七月十五日，為警採尿送
    驗後獲悉，嗣於八十八年十月二十一日上午十一時五十分許，在彰化縣和美鎮○
    ○路三六六巷二十號住處再為警查獲，並扣得其所有之海洛因一包，淨重０．０
    五公克、注射針筒二支與橡皮管一條。嗣經移送台灣彰化看守所附設勒戒處所觀
    察勒戒後，認有繼續施用毒品之傾向，現在台灣雲林戒治所強制戒治中。
二、案經彰化縣警察局和美分局先後報由臺灣彰化地方法院檢察署檢察官偵查起訴。
    理  由
一、右開犯罪事實，業據被告甲○○供承不諱，且被告甲○○於八十八年七月十五日
    為警採取之尿液經送彰化縣衛生局與法務部調查局先後檢驗結果，均呈嗎啡及甲
    基安非他命陽性反應；又其於同年十月二十一日為警所採尿液檢驗結果，亦呈嗎
    啡陽性反應，有彰化縣衛生局煙毒尿液檢驗成績書二紙（煙檢字第八八二０五０
    號、第八八三三０五號）與法務部調查局檢驗通知書一紙在卷可憑。衡諸海洛因
    係嗎啡經化學合成之半人工合成品，藥（毒）性倍於嗎啡，其經吸食或施打進入
    人體，藉人體解毒系統之代謝作用而分解成藥（毒）性較低之嗎啡，故於吸食或
    施打海洛因之煙毒嫌犯尿液中，可檢出嗎啡煙毒反應。又一般吸食或施打煙毒品
    （或麻醉藥品）八小時內約有百分之八十量於尿中排出，二十四小時後剩餘量之
    百分之九十再排出。七十二小時後仍有微量排出，而因人體代謝差異（即成癮者
    ），其代謝時間慢，故於一百二十小時內，利用較具公信力之儀器（如氣相層析
    質譜儀）仍「可能」被檢測出。與有關文獻資料，甲基安非他命經口服投與後，
    約百分之七十四於二十四小時內自尿中排出，正常情況下四十八小時後尿液中甲
    基安非他命之濃度已減至幾乎測不到。有憲兵司令部八十年五月七日，八０鑑驗
    字第一七四六號函及行政院衛生署藥物食品檢驗局八十一年六月十日，八一藥檢
    一字第八一０八九五六號函影本各一紙附卷供稽，足徵被告自白與事實相合，可
    加採信。復有海洛因、注射針筒與橡皮管扣案可憑，且扣案白粉係海洛因，淨重
    ０．０五公克（包裝重０．二七公克），亦經法務部調查局檢驗無訛，有鑑定通
    知書一紙在卷足證，故本件事證明確，被告犯行堪予認定。
二、按海洛因、安非他命分別為第一級、第二級之毒品，毒品危害防制條例第二條第
    二項第一、二款定有明文。又被告前因施用毒品案件，先後被查獲，經本院裁定
    送觀察、勒戒後，認無繼續施用毒品之傾向，由台灣彰化地方法院檢察署檢察官
    於八十八年五月六日、五月七日，分別以八十八年度偵字第四二九九號、第四七
    一九號案件為不起訴處分確定（同一犯），有不起訴處分書二份在卷可憑，五年
    內再犯上揭施用第一級、第二級毒品之罪，且經送由台灣彰化看守所附設勒戒處
    所觀察勒戒後，認有繼續施用毒品之傾向，有台灣彰化看守所八十八年十一月二
    日彰所戒字第二九二七號函具之證明書與評估標準紀錄表在卷可稽。故核被告所
    為，係犯毒品危害防制條例第十條第一項、第二項之罪。被告因施用而持有海洛
    因、安非他命之低度行為，已為其施用之高度行為所吸收，不另論罪。被告先後
    多次施用第一級毒品犯行，時間緊接，犯罪構成要件相同，顯係基於概括犯意所
    為，應論以連續犯為一罪，依法加重其刑。所犯上揭二罪，犯意各別，構成要件
    亦殊，應分論併罰之。又被告前因妨害自由案件，經台灣台中地方法院判處有期
    徒刑二月，緩刑二年，於八十三年十一月二十九日確定。復因緩刑前另犯麻醉藥
    品管理條例案件，於八十四年一月二十四日，經本院以八十四年度易字第二六號
    判處有期徒刑三月，於同年四月一日確定，嗣前開緩刑之宣告受撤銷，並由本院
    裁定前揭二罪應執行有期徒刑三月，於八十六年十月十三日執行完畢，有台灣高
    等法院被告全國前案記錄表與台灣彰化地方法院檢察署刑案資料查註紀錄表附卷
    可稽，其於五年內再犯有期徒刑以上之前開二罪，為累犯，應各依刑法第四十七
    條之規定加重其刑。爰審酌被告之品行、犯罪之動機、目的、手段及犯罪後之態
    度等一切情狀，分別量處如主文所示之刑，並定其應執行刑，以資懲處。至扣案
    之白粉為海洛因，淨重０．０五公克，有法務部調查局鑑定通知書一紙在卷可按
    ，屬第一級毒品為違禁物，不問屬於犯人與否，依法沒收並銷燬之。扣案注射針
    筒二支與橡皮管一條，為被告所有，供施用毒品海洛因所用，已據被告供明，併
    依法宣告沒收。
據上論斷，應依刑事訴訟法第二百九十九條第一項前段、毒品危害防制條例第十條第
一項、第二項、第十八條第一項，刑法第十一條前段、第四十七條、第五十六條、第
三十八條第一項第二款、第五十一條第五款，判決如主文。
中      華      民      國      八十九      年      四      月  二十四  日
                                        臺灣彰化地方法院刑事第三庭
                                            法      官  洪  榮  謙
右正本證明與原本無異。
如不服本判決，應於判決送達後十日內向本院提出上訴狀( 須附繕本 )。
                                            法院書記官  梁  高  賓
中      華      民      國      八十九      年      四      月  二十九  日
毒品危害防制條例第十條：
施用第一級毒品者，處六月以上五年以下有期徒刑。
施用第二級毒品者，處三年以下有期徒刑。


司法院資訊處製作；財團法人民間司法改革基金會備份。
